---
title: "Exercício 3. Manipulação e transformação de dados com dplyr"
author: "Ricardo Primi"
date: "8/10/2020"
output: html_document
---

* Utilize o banco de dados do ENEM para esse exercício

#### Separe uma base do enem somente com os casos de São Paulo
```{r}

  filter(enem, TP_SEXO == "Feminino" )


```

#### Selecione somentas as notas da redação.
```{r}
 df <- enem %>% select( NU_NOTA_CN:NU_NOTA_MT)
```

#### Crie uma nota global combinando as quatro provas e a redação
```{r}

enem %>%
  rowwise %>%
  mutate(enem_total = mean(c_across(NU_NOTA_CN:NU_NOTA_MT))) %>%
  relocate(enem_total, NU_NOTA_CN:NU_NOTA_MT)


```

#### Organize a base com as notas da maior até a menor 
```{r}
  enem %>% 
    arrange(desc(NU_NOTA_MT)) %>%
    select(TP_SEXO, NU_NOTA_MT, mt_scores, everything()) %>%
    view

```
#### Nessa base quantos alunos por estado temos na base ?

```{r}

 enem %>% group_by(TP_SEXO) %>% tally()

```


#### Calcule a média e desvio padrão, mínimo e máximo por estado da nota que você calculou
```{r}
  enem %>% 
    group_by(TP_DEPENDENCIA_ADM_ESC) %>%
    summarise(
      across(contains("NU_NOTA"), 
        list(
          mean = ~mean(.x, na.rm = TRUE),
          sd = ~sd(.x, na.rm=TRUE),
          min = ~min(.x, na.rm = TRUE), 
          max = ~max(.x, na.rm = TRUE)
        )  
      )
    )
```
