---
title: "Dados"
author: "Ricardo Primi"
date: "11/29/2021"
output: html_document
---

```{r setup, include=FALSE}
knitr::opts_chunk$set(echo = TRUE)
save.image("~/Dropbox (Personal)/comissão_auto_avaliacao_usf/base_edu_psico_med.RData")


```


```{r}
load("base_edu_psico_med.RData")
```


```{r}
library(tidyverse)
library(reticulate)
library(sjmisc)


```


## Plano

* Examinar planilhas
* Produção +  qualis, nome/codigo dos programas, numero de docentes permanentes,
* Separar os dados Educação, Medicina e Psicologia
* Reorganizar os dados
* Fazer o grafico de produção dos programas 

## Importa dados

```{r}
library(readxl)
producao <- read_excel("br-colsucup-prod-detalhe-bibliografica-2017a2018-2019-07-05-artpe.xlsx")
cursos <- read_excel("br-capes-colsucup-curso-2019-2020-11-30.xlsx")
n_docentes_cursos <- read_excel("dados.xlsx")

library(readr)
novoqualis <- read_delim("novoqualis.csv", 
    delim = "\t", escape_double = FALSE, 
    trim_ws = TRUE)

qualis2013_2016 <- read_delim("QualisPeriodicos_Capes2013_2016.csv", 
    delim = ";", escape_double = FALSE, locale = locale(encoding = "latin1"), 
    trim_ws = TRUE)


frq(n_docentes_cursos$Ano)

```


* Na página as produções tinham ISSN ! Tentei com python mas depois consegui usando R com jasonlite

```{python}
import urllib

import urllib.request
url = 'https://dadosabertos.capes.gov.br/api/3/action/datastore_search?resource_id=740ebfc7-b4bf-4430-9c8a-3f4ac64fb029&limit=5&q=title:jones'  
fileobj = urllib.request.urlopen(url)
print fileobj.read()

type(fileobj)
```

```{r}
library("jsonlite")
data <- jsonlite::fromJSON('https://dadosabertos.capes.gov.br/api/3/action/datastore_search?resource_id=740ebfc7-b4bf-4430-9c8a-3f4ac64fb029&limit=494802' )

 glimpse(data$result$records) 
 
 data$result$fields
 
 producao2 <- as.tibble(data$result$records)
 
 frq(producao2$AN_BASE)

 
 data$result$records %>% view
```



```{r}


# Seleciona curso de interesse

frq(curso1$NM_AREA_AVALIACAO)

areas_av <- c("PSICOLOGIA", "MEDICINA I", "EDUCAÇÃO")

cursos <- cursos %>% filter(NM_AREA_AVALIACAO %in% areas_av)
frq(cursos$NM_AREA_AVALIACAO)

# Seleciona codigos dos prograsm de interesse 
programas <- unique(cursos$CD_PROGRAMA_IES)

n_docentes_cursos <- n_docentes_cursos %>% 
 filter(`Código Programa` %in% programas)

producao <- producao %>% 
 filter(CD_PROGRAMA_IES %in% programas)


producao2 <- producao2 %>% 
 filter(CD_PROGRAMA_IES %in% programas)

rm(producao2, data)
```

## Ponderação da produção

```{r}

producao <- producao %>% 
 mutate(ISSN = stringr::str_sub(string = DS_ISSN, start = 2, end = 10))

unique(producao$ISSN)
frq(novoqualis$Classificação)
duplicated(novoqualis$ISSN) %>% table

# Retira registros duplicados
novoqualis  <- novoqualis %>% filter(!duplicated(novoqualis$ISSN))


producao <- producao %>% left_join(novoqualis, by = "ISSN")

frq(producao$Estrato)


 producao %>% filter(is.na(Estrato)) %>% 
    left_join(qualis2013_2016, by = "ISSN") %>% view
  
  estrato = c("A1","A2","A3","A4","B1", "B2", "B3", "B4", "C")
  pontos = c(100, 87.5, 75, 62.5, 50 , 37.5, 25, 12.5, 0) %>%   set_names(estrato)  
  
 producao$prod_qualif <- pontos[producao$Estrato]
 
 
 producao %>% 
  group_by(CD_PROGRAMA_IES) %>%
  summarise(
   media_qualidade = mean(prod_qualif, na.rm=TRUE),
   n_art = n()
   )
 
 producao %>% frq(DS_IDIOMA)

 
```

* Exercicio desafio !! Trazer os qualis antigos para as linhas com estrato missing


### Explorando planilhas
```{r}

frq(producao$AN_BASE_PRODUCAO)
frq(cursos$AN_BASE)

names(curso1)
curso1 %>% arrange(NM_AREA_AVALIACAO, CD_CONCEITO_CURSO) %>% view

names(curso2)
curso2 %>% arrange(`Área Avaliação`, Ano) %>% view
```

