---
title: "ggplot 2"
output: html_document
---

### Lê dados

```{r}
load("../dados/enem.Rdata")
```

### Bibliotecas

```{r}
library(tidyverse)
```

### Escalas

* Vamos exa minar as métricas das provas usando as estatísticas descritivas

```{r}
library(skimr)
library(psych)

enem %>% select(contains("NU_NOTA")) %>% skim
enem %>% select(contains("NU_NOTA")) %>% describe


```

* E se quiséssemos usar a esccala de 300 a 800?

```{r}

f1 <- ggplot(data = enem, aes(x=NU_NOTA_CN)) + 
  geom_histogram(
    color = "purple", 
    fill = "lightgrey", 
    bins = 50) +
  scale_x_continuous(breaks = seq(300, 800, 50), limits = c(300, 800))

f1

```

* Sua vez. Faça a distribuição das outras 3 provas
```{r}

 f2 <- ggplot(data = enem, aes(x=NU_NOTA_CH)) + 
  geom_histogram(
    color = "red", 
    fill = "lightgrey", 
    bins = 50) +
  scale_x_continuous(breaks = seq(300, 800, 50), limits = c(300, 800))

 f2

```


### Juntar graficos diferentes

https://patchwork.data-imaginist.com

```{r}

library(patchwork)
f1 + f2

f1 / f2

f1 + f2 +  plot_layout(ncol = 1)
```


### Temas

```{r}
 
 f1 +  theme_bw()

 f1 +  theme_classic()
 
 f1 + theme_light()
 
 f1 + theme_minimal()

```


### Título e legendas

```{r}

ggplot(data = enem, aes(x=NU_NOTA_MT)) + 
  geom_histogram(
    color = "blue", 
    fill = "lightgrey", 
    bins = 50) +
  scale_x_continuous(breaks = seq(300, 800, 50), limits = c(300, 800)) +
 labs(
  x = "ENEM Matemática ",
  y = "Freq.",
  title = "Distribuição das notas no ENEM",
  subtitle = "Matemática",
  caption = "Fonte: microdados do INEP"
  )


```
### Adicionando geoms
* Se quiséssemos indicar a média e o desvio padrão 

```{r}

ggplot(data = enem, aes(x=NU_NOTA_MT)) + 
  geom_histogram(
    color = "blue", 
    fill = "lightgrey", 
    bins = 50) +
  scale_x_continuous(breaks = seq(300, 800, 50), limits = c(300, 800)) +
 labs(
  x = "ENEM Matemática ",
  y = "Freq.",
  title = "Distribuição das notas no ENEM",
  subtitle = "Matemática",
  caption = "Fonte: microdados do INEP"
  ) +
 geom_vline(
   xintercept=c(
    mean(enem$NU_NOTA_MT, na.rm=TRUE),
    mean(enem$NU_NOTA_MT, na.rm=TRUE) + sd(enem$NU_NOTA_MT, na.rm=TRUE),
    mean(enem$NU_NOTA_MT, na.rm=TRUE) - sd(enem$NU_NOTA_MT, na.rm=TRUE)
     )
     )

```



### Mudando posição de legendas

```{r}

frq(enem$Q002)


ggplot(data = enem) +
  geom_bar(
    aes(y = NU_NOTA_MT, x = Q002, fill = Q002), 
      stat = "summary", 
      fun.y = "mean"
     ) 

enem %>% 
  filter(!is.na(Q002) ) %>%
  ggplot() + geom_bar(
    aes(y = NU_NOTA_MT, x = Q002, fill = Q002), 
      stat = "summary", 
      fun.y = "mean"
     ) +
   theme(
    axis.text.x = element_blank(), 
    axis.ticks.x = element_blank(),
    legend.position = "bottom"
  ) 


enem %>% 
  filter(!is.na(Q002) ) %>%
  ggplot() + geom_bar(
    aes(y = NU_NOTA_MT, x = stringr::str_wrap(Q002, 15), fill = Q002), 
      stat = "summary", 
      fun.y = "mean", 
    show.legend = FALSE

     ) + 
  coord_flip()
  


enem %>% 
  filter(!is.na(Q002) ) %>%
  ggplot() + geom_bar(
    aes(y = NU_NOTA_MT, x = Q002, fill = stringr::str_wrap(Q002, 23)), 
      stat = "summary", 
      fun.y = "mean"
   ) + 
  theme(
    axis.text.x = element_blank(), 
    legend.position = "bottom"
  )  




```


* Vendo a variável estado

https://cran.r-project.org/web/packages/sjlabelled/vignettes/labelleddata.html

```{r}

library(sjlabelled)
library(sjmisc)

get_label(enem)

get_labels(enem$SG_UF_RESIDENCIA)
frq(as.character(enem$SG_UF_RESIDENCIA))


```



### Reordenar categorias

```{r}

enem %>% ggplot(data = enem, mapping = aes(x=SG_UF_RESIDENCIA)) +
  geom_bar()

 enem %>% 
    mutate(SG_UF_RESIDENCIA = as.character(SG_UF_RESIDENCIA)) %>%
    ggplot( aes(y = NU_NOTA_MT, x = SG_UF_RESIDENCIA)) +
    stat_summary(geom = "bar", fun = "median")
 
 
 enem %>% 
  filter(!is.na(Q002)) %>%
  mutate(
    Q002 = stringr::str_wrap(Q002, 23)) %>%
  ggplot() + 
   geom_bar(
    aes(
      y = NU_NOTA_MT, 
      x = reorder(Q002, NU_NOTA_MT, na.rm = TRUE), 
      fill = reorder(Q002, NU_NOTA_MT, na.rm = TRUE),
      ), 
      stat = "summary", 
      fun.y = "mean", 
      show.legend = FALSE
     ) +
 
  coord_flip() 
 
```

### Sua vez: tente fazer a figura do desempenho pela escolaridade da mãe ordenando as barras da maior a menor

```{r}
enem %>% 
  mutate(SG_UF_RESIDENCIA = as.character(SG_UF_RESIDENCIA)) %>%
  ggplot() + geom_bar(
    aes(
      y = NU_NOTA_MT, 
      x = reorder(SG_UF_RESIDENCIA, NU_NOTA_MT, na.rm = TRUE), 
      fill = reorder(SG_UF_RESIDENCIA, NU_NOTA_MT, na.rm = TRUE),
      ), 
      stat = "summary", 
      fun.y = "mean", 
      show.legend = FALSE
     ) +
  coord_flip()

```

### Cores das escalas

* Como controlar as cores mapeadas aos valores das variáveis?
* Veja https://scales.r-lib.org/index.html
* http://www.imsbio.co.jp/RGM/R_rdfile?f=RColorBrewer/man/ColorBrewer.Rd&d=R_CC

```{r}


library(scale)

colors <- brewer_pal(palette = "Set1")(5)
show_col(colors)

show_col(hue_pal()(9))

show_col(viridis_pal()(4))

show_col(col_numeric("Blues", domain = NULL)(1:10))

```

https://cran.r-project.org/web/packages/ggridges/vignettes/introduction.html

```{r}

colors <- brewer_pal(palette = "Set1")(8)

 enem %>% 
  filter(!is.na(Q002)) %>%
  mutate(
    Q002 = stringr::str_wrap(Q002, 23)) %>%
  ggplot() + 
   geom_bar(
    aes(
      y = NU_NOTA_MT, 
      x = reorder(Q002, NU_NOTA_MT, na.rm = TRUE), 
      fill = reorder(Q002, NU_NOTA_MT, na.rm = TRUE),
      ), 
      stat = "summary", 
      fun.y = "mean", 
      show.legend = FALSE,
     alpha = 1/2
     ) +
   coord_flip() +
   scale_fill_manual(values = colors)

```

```{r}
ggplot(data = enem) + 
  geom_histogram(aes(x=NU_NOTA_CN, fill = ..x..), bin = 50 ) +
   scale_fill_distiller(palette = "Blues") +
  scale_x_continuous(breaks = seq(300, 800, 50), limits = c(300, 800)) 
 
colors <- brewer_pal(palette = "Spectral")(5)
colors <- brewer_pal(palette = "RdBu")(5)

ggplot(data = enem) + 
  geom_histogram(aes(x=NU_NOTA_CN, fill = ..x..), bin = 50 ) +
   scale_fill_gradientn(colors = colors) +
  scale_x_continuous(breaks = seq(300, 800, 50), limits = c(300, 800)) 


```

### Plus:  como fazer um gráfico de distribuição com percentis

* O pacote gggridges
https://cran.r-project.org/web/packages/ggridges/vignettes/introduction.html

```{r}

frq(enem$Q047)

v <- levels(enem$Q047)[c(1, 4)]

library(ggridges)

enem %>% 
  filter(Q047 == v) %>% 
  mutate(Q047 = str_wrap(Q047, 20)) %>%
  ggplot(aes(x = NU_NOTA_MT, y = Q047)) + 
  stat_density_ridges(
    bandwidth = 50,
    quantiles =c(.25, .50,  .75), 
    quantile_lines = TRUE,
    alpha = .5,
    fill = "blue"
    ) +
   scale_x_continuous(breaks = seq(300, 800, 50), limits = c(300, 800))


enem %>% 
  filter(Q047 == v) %>% 
  mutate(Q047 = str_wrap(Q047, 15)) %>%
  ggplot(aes(x = NU_NOTA_MT, y = Q047, fill = factor(stat(quantile))), alpha = 1/10) + 
  stat_density_ridges( 
    geom = "density_ridges_gradient", 
    calc_ecdf = TRUE, 
    quantiles = 4, 
    quantile_lines = TRUE,
    bandwidth = 25,
    show.legend = FALSE
    ) + 
    scale_fill_brewer(palette = "Spectral") +
   scale_x_continuous(breaks = seq(300, 800, 50), limits = c(300, 800)) +
  theme_minimal()

  

```

```{r}

names(enem)

enem %>% 
  filter(Q047 == v) %>% 
  mutate(Q047 = str_wrap(Q047, 15)) %>%
  ggplot(aes(x = mt_scores, y = Q047, fill = factor(stat(quantile))), alpha = 1/10) + 
  stat_density_ridges( 
    geom = "density_ridges_gradient", 
    calc_ecdf = TRUE, 
    quantiles = 4, 
    quantile_lines = TRUE,
    bandwidth = 1,
    show.legend = FALSE
    ) + 
    scale_fill_brewer(palette = "Spectral") +
   scale_x_continuous(breaks = seq(0, 45, 5), limits = c(0, 45)) +
  theme_minimal()

```

