---
title: "ggplot"
output: html_document
---

### Lê dados
```{r}
load("../dados/enem.Rdata")
```

### Bibliotecas
```{r}
library(tidyverse)
```

### Qual a relação entre português e matemática?
```{r}

ggplot(data = enem) + 
  geom_point(mapping = aes(y = NU_NOTA_LC, x = NU_NOTA_MT))
```


* ggplot(data = <DATA>) +
  <GEOM_FUNCTION>(mapping = aes(<MAPPINGS>))


### Sua vez
* Qual a relação entre outras notas (lembre que tem redação) ? 
* Qual a relação entre a nota de matemática

```{r}


```


### Qual a relação entre as provas para meninos e meninas e por tipo de escola ?
```{r}
library(sjmisc)
frq(enem$TP_SEXO)
frq(enem$TP_ESCOLA)
frq(enem$TP_DEPENDENCIA_ADM_ESC)



```

```{r}

ggplot(data = enem) + 
  geom_point(mapping = aes(y = NU_NOTA_LC, x = NU_NOTA_MT, color = TP_SEXO))

```

* Explore a relação com outras terceiras variáveis
```{r}

ggplot(data = enem) + 
  geom_point(mapping = aes(y = NU_NOTA_LC, x = NU_NOTA_MT, color = TP_DEPENDENCIA_ADM_ESC))

ggplot(data = enem) + 
  geom_point(mapping = aes(y = NU_NOTA_LC, x = NU_NOTA_MT, color = TP_ESCOLA))



```
* Qual o erro aqui ?
```{r}

ggplot(data = enem) + 
  geom_point(mapping = aes(y = NU_NOTA_LC, x = NU_NOTA_MT) color = TP_SEXO))

```


### Uso de facets
```{r}
ggplot(data = enem) + 
  geom_point(mapping = aes(y = NU_NOTA_LC, x = NU_NOTA_MT, color = TP_SEXO)) +
  facet_wrap(~TP_SEXO)

ggplot(data = enem) + 
  geom_point(mapping = aes(y = NU_NOTA_LC, x = NU_NOTA_MT, color = TP_DEPENDENCIA_ADM_ESC)) +
  facet_wrap(~TP_DEPENDENCIA_ADM_ESC)

ggplot(data = enem) + 
  geom_point(mapping = aes(y = NU_NOTA_LC, x = NU_NOTA_MT, color = TP_DEPENDENCIA_ADM_ESC)) +
  facet_grid(TP_DEPENDENCIA_ADM_ESC~.)

ggplot(data = enem) + 
  geom_point(mapping = aes(y = NU_NOTA_LC, x = NU_NOTA_MT, color = TP_DEPENDENCIA_ADM_ESC)) +
  facet_grid(.~TP_DEPENDENCIA_ADM_ESC)

ggplot(data = enem) + 
  geom_point(mapping = aes(y = NU_NOTA_LC, x = NU_NOTA_MT, color = TP_DEPENDENCIA_ADM_ESC)) +
  facet_grid(TP_DEPENDENCIA_ADM_ESC~TP_SEXO)

```
### Geoms
* Estudo e cheatsheet
<https://rstudio.com/wp-content/uploads/2015/03/ggplot2-cheatsheet.pdf>

